臺灣彰化地方法院刑事判決　　　　　　　100年度訴字第632號
公　訴　人　臺灣彰化地方法院檢察署檢察官
被　　　告　盧明昌
上列被告因毒品危害防制條例案件，經檢察官提起公訴（100 年
度毒偵字第637 號），被告於準備程序進行中就被訴事實為有罪
之陳述，本院進行簡式審判程序，判決如下：
    主  文
盧明昌施用第一級毒品，累犯，處有期徒刑壹年。
    事  實
一、盧明昌前於民國81、82年間，曾先後因違反槍砲彈藥刀械管
    制條例、肅清煙毒條例等案件，經法院分別判處有期徒刑3
    年6 月、3 年確定，定其應執行刑為有期徒刑6 年4 月確定
    ，經送監執行，於84年5 月18日縮短刑期假釋出監；又於86
    年間，因違反肅清煙毒條例、麻醉藥品管理條例及竊盜等案
    件，經法院分別判處有期徒刑3 年4 月、4 月及3 月，合併
    定應執行刑為有期徒刑3 年7 月確定，與前開假釋撤銷後所
    餘之殘刑接續執行，於90年10月8 日縮短刑期假釋出監，後
    又撤銷其假釋，再入監執行殘刑2 年10月28日，至95年9 月
    8 日縮刑期滿執行完畢。另因施用毒品案件，經送觀察、勒
    戒後，認有繼續施用毒品傾向，再送戒治所施以強制戒治，
    嗣經法院裁定停止戒治，所餘戒治期間付保護管束，於93年
    1 月14日停止戒治，所餘戒治期間付保護管束，於同年5 月
    11日保護管束期滿，由臺灣彰化地方法院檢察署檢察官以93
    年度戒毒偵字第187 號為不起訴處分確定，於強制戒治執行
    完畢釋放後5 年內，又因施用毒品案件，經本院以96年度訴
    字第1233號、96年度訴字第2139號各判處有期徒刑1 年，合
    併定應執行刑為有期徒刑1 年6 月；再因施用毒品案件，經
    臺灣臺中地方法院以97年度訴字第1295號、本院以97年度訴
    字第1730號分別判處有期徒刑1 年、11月確定，2 案定應執
    行刑為有期徒刑1 年5 月，經入監接續執行，於99年9 月27
    日縮短刑期假釋出監，所餘刑期交付保護管束，詎仍不知悔
    改，復基於施用第1 級毒品海洛因之犯意，於保護管束期間
    內之100 年1 月8 日下午5 時許，在其位於彰化縣大村鄉○
    ○村○○路122 號住處，以將海洛因摻水置於針筒（未扣案
    ）內注射左手臂之方式，施用毒品海洛因1 次。嗣因盧明昌
    係警方列管施用毒品人口，經警通知後，於100 年1 月9 日
    上午9 時30分許，在彰化縣警察局員林分局村上派出所採集
    尿液送驗，結果呈可待因及嗎啡陽性反應，始查悉上情。
二、案經彰化縣警察局員林分局報告臺灣彰化地方法院檢察署檢
    察官偵查起訴。
    理  由
一、本件被告盧明昌所犯係死刑、無期徒刑、最輕本刑為3 年以
    上有期徒刑以外之罪，其於準備程序就被訴事實為有罪之陳
    述，經本院裁定由受命法官獨任以簡式審判程序審理，則依
    刑事訴訟法第273 條之2 、同法第159 條第2 項之規定，不
    適用傳聞法則有關限制證據能力之相關規定，合先敘明。
二、按毒品危害防制條例就施用毒品者，僅限於「初犯」及「5
    年後再犯」二種情形，始應先經觀察、勒戒或強制戒治程序
    。倘被告於5 年內已再犯，經依法追訴處罰，縱其第3 次（
    或第3 次以上）再度施用毒品之時間，在初犯經觀察、勒戒
    或強制戒治執行完畢釋放5 年以後，已不合於「5 年後再犯
    」之規定，且因已於「5 年內再犯」，顯見其再犯率甚高，
    原實施觀察、勒戒或強制戒治，已無法收其實效，即應依毒
    品危害防制條例第10條處罰（參照最高法院95年度第7 次、
    97年度第5 次刑事庭會議決議意旨）。被告前因施用毒品案
    件，經送觀察、勒戒後，認有繼續施用毒品傾向，再送戒治
    所施以強制戒治，嗣經法院裁定停止戒治，所餘戒治期間付
    保護管束，於93年1 月14日停止處分出監，於同年5 月11日
    保護管束期滿，由臺灣彰化地方法院檢察署檢察官以93年度
    戒毒偵字第187 號為不起訴處分確定，於強制戒治執行完畢
    釋放後5 年內，又因施用毒品案件，經本院以96年度訴字第
    1233號、96年度訴字第2139號各判處有期徒刑1 年，合併定
    應執行刑為有期徒刑1 年6 月；再因施用毒品案件，經臺灣
    臺中地方法院以97年度訴字第1295號、本院以97年度訴字第
    1730號分別判處有期徒刑1 年、11月確定，2 案定應執行刑
    為有期徒刑1 年5 月確定等情，有上開案號不起訴處分書、
    本院上開案號刑事判決書各1 份（本院卷第27至31頁）及臺
    灣高等法院被告前案紀錄表在卷可憑，是被告於強制戒治執
    行完畢釋放後，5 年內再犯毒品危害防制條例第10條之罪，
    經法院判決確定，復為本案施用第1 級毒品之犯行，依上開
    說明，自與前揭條例第20條第3 項之規定僅得適用於「5 年
    後再犯」之情形不符，公訴人逕行起訴，並無不合。
三、上揭事實，業據被告盧明昌坦承不諱，且被告經警採尿送驗
    結果，呈嗎啡陽性反應（按海洛因係由嗎啡經化學合成而製
    得，經注射進入人體後，因代謝分解成嗎啡，因此施打海洛
    因後，由尿液中檢驗結果為嗎啡反應），有列管毒品人口尿
    液檢體採集送驗紀錄表、詮昕科技股份有限公司100 年2 月
    14日濫用藥物尿液檢驗報告各1 份（警卷第6 、9 頁）在卷
    可稽，足認被告上開自白與事實相符，應可採信。本案事證
    明確，被告犯行堪以認定，應依法論科。
四、按海洛因為毒品危害防制條例第2 條第2 項第1 款所明定之
    第1 級毒品。核被告盧明昌所為，係犯毒品危害防制條例第
    10條第1 項之施用第1 級毒品罪。其非法持有第1 級毒品海
    洛因之低度行為，已為其施用之高度行為所吸收，不另論罪
    。被告前於民國81、82年間，曾先後因違反槍砲彈藥刀械管
    制條例、肅清煙毒條例等案件，經法院分別判處有期徒刑3
    年6 月、3 年確定，定其應執行刑為有期徒刑6 年4 月確定
    ，經送監執行，於84年5 月18日縮短刑期假釋出監；又於86
    年間，因違反肅清煙毒條例、麻醉藥品管理條例及竊盜等案
    件，經法院分別判處有期徒刑3 年4 月、4 月及3 月，合併
    定應執行刑為有期徒刑3 年7 月確定，與前開假釋撤銷後所
    餘之殘刑接續執行，於90年10月8 日縮短刑期假釋出監，後
    又撤銷其假釋，再入監執行殘刑2 年10月28日，至95年9 月
    8 日縮刑期滿執行完畢，有卷附臺灣高等法院被告前案紀錄
    表可按，其受有期徒刑之執行完畢，5 年以內故意再犯有期
    徒刑以上之罪，為累犯，應依刑法第47條第1 項之規定，加
    重其刑。爰審酌被告前因施用毒品，經觀察勒戒、強制戒治
    之處分及科處刑罰後，猶不思戒絕革除惡習，再為本件犯罪
    ，顯見其對毒品依賴性甚高，未能徹底認識毒品對人體之危
    害，亦未因前所受觀察勒戒、強制戒治處分及刑罰而記取教
    訓，及其犯罪之動機、犯罪所生危害主要係戕害自身健康等
    一切情狀，量處如主文所示之刑。
據上論斷，應依刑事訴訟法第273 條之1 第1 項、第299 條第1
項前段，毒品危害防制條例第10條第1 項，刑法第11條前段、第
47條第1 項，判決如主文。
本案經檢察官詹喬偉到庭執行職務。
中    華    民    國   100    年    5     月    31    日
                  刑事第八庭          法  官 王素珍
以上正本證明與原本無異。
如不服本判決應於收受判決後10日內向本院提出上訴書狀，並應
敘述具體理由；其未敘述上訴理由者，應於上訴期間屆滿後20日
內向本院補提理由書（均須按他造當事人之人數附繕本）「切勿
逕送上級法院」。
中    華    民    國    10    年    5     月    31    日
                                      書記官  陳秀香
附錄本案論罪科刑法條：
毒品危害防制條例第10條
施用第一級毒品者，處 6 月以上 5 年以下有期徒刑。
施用第二級毒品者，處 3 年以下有期徒刑。